【裁判字號】    90,易,1483
【裁判日期】    900606
【裁判案由】    著作權法
【裁判全文】
臺灣板橋地方法院刑事判決                          九十年度易字第一四八三號
    公  訴  人  臺灣板橋地方法院檢察署檢察官
    被      告  乙○○
右列被告因著作權法案件，經檢察官提起公訴（九十年度偵字第四四四二號），本院
判決如左：
    主  文
乙○○共同連續明知為侵害著作權之物而意圖營利而交付之方法侵害他人之著作權，
處有期徒刑參月，如易科罰金，以參佰元折算壹日。
扣案如附表所示之影音光碟片玖拾陸片均沒收。
    事  實
一、乙○○有三次賭博前科，各經判處罰金，均執行完畢（未構成累犯），猶不知警
    惕，明知如附表所示影音光碟片，分別係如附表所示之公司，享有發行、製作、
    銷售、出租等著作權能之影音著作，竟於民國（下同）九十年二月二十四日二十
    時起，以每天薪資新台幣（下同）八百元之代價，受僱於真實姓名年籍不詳綽號
    「盧仔」之成年男子，二人共同意圖營利，基於犯意聯絡及行為分擔，於上開時
    間由乙○○在台北縣樹林市○○○街四十號旁夜市擺設攤位，以每套二百元之價
    格，連續多次販賣未經上開公司授權重製之影音光碟片予不特定之人，侵害上開
    公司之著作權。嗣於九十年二月二十四日下午八時三十分許，在上址為警查獲，
    並扣得上開影音著作之盜版光碟片共四十八套（每套二片共計九十六片）。
二、案經美商時代華納娛樂公司等公司訴由台北縣警察局樹林分局報請台灣板橋地方
    法院檢察署檢察官偵查起訴。
    理  由
一、訊據被告乙○○對於上開犯行坦承不諱，核與告訴代理人施育霖、甲○○分別於
    警訊或本院審理時指訴綦詳，而扣案之影音光碟片係如附表所示之被害人擁有著
    作權之影音作品，亦有被害人提出之著作權證明文件影本附卷可參，此外，復有
    如附表所示擅自重製之盜版影音光碟片四十八套（每套二片共計九十六片）扣案
    可稽，本件事證明確，被告之犯行，堪以認定。
二、核被告乙○○所為，係違反著作權法第八十七條第二款之規定，應依同法第九十
    三條第三款之規定處斷。被告與綽號「盧仔」之成年人間，互有犯意聯絡及行為
    分擔，均為共同正犯。被告先後多次販賣予不特定人之犯行，時間緊接，所犯構
    成要件相同，顯係基於概括犯意而反覆為之，應依連續犯之規定，論以一罪。爰
    審酌被告犯罪之動機、目的、手段、所生危害、因被害人堅持不和解致未達成和
    解賠償損害，及其犯罪後坦承犯行、態度尚佳等一切情狀，量處如主文所示之刑
    ，並諭知易科罰金之折算標準。扣案盜版影音光碟片四十八套共計九十六片，係
    共犯「盧仔」所有供本件犯罪所用之物，應依刑法第三十八條第一項第二款之規
    定沒收之。
三、公訴意旨另認被告乙○○自九十年二月間起至九十年二月二十三日止，亦有受僱
    於「盧仔」販賣上開盜版影音光碟片之犯行，惟訊之被告堅決否認有此部分之犯
    行，辯稱：伊僅於上開時間第一次販賣等語，經查本件被告於警訊中供稱係第一
    次販賣等語，有警訊筆錄可參，於偵查中亦供稱警訊實在，公訴人於查無直接積
    極證據足證被告有此部分之犯行之情形下，即謂被告此部分亦犯罪，尚嫌乏據。
    本院亦查無證據足認被告有此部分犯行，此部分不能證明被告犯罪，原應為無罪
    之諭知，惟公訴人認此部分與上開起訴且認有罪部分，為連續犯之裁判上一罪關
    係，爰不另為無罪之諭知，併此敘明。
據上論斷，應依刑事訴訟法第二百九十九條第一項前段，著作權法第九十三條第三款
，刑法第十一條前段、第二十八條、第五十六條、第四十一條第一項前段、第三十八
條第一項第二款，罰金罰鍰提高標準條例第二條，判決如主文。
本案經檢察官蔡宏展到庭執行職務
中      華      民      國    九十      年      六      月      六      日
                                      臺灣板橋地方法院刑事第五庭
                                          法  官  林  錫  凱
右正本證明與原本無異。
如不服本判決應於送達後十日內向本院提出上訴狀。
                                          書記官  林  兆  嘉
中      華      民      國    九十      年      六      月      七      日
     附表
    片     名                      著作權人                    扣案片數
一、千驚萬險（Proof of Life）     美商時代華納娛樂公司           十二
二、浩劫重生（Cast Away）         美商廿世紀福斯影片股份有限公司 二十
三、怒海潛將（Men of Honor）      同右                           十六
四、門當父不對（Meet The Parents）美商美國環球影片股份有限公司   二十
五、顛峰極限（Vertical Limit）    美商哥倫比亞影片股份有限公司   八
六、偷拐搶騙（Snatch）            同右                           十二
七、驅魔人（Lost Souls）          美商新線製作股份有限公司       八
               以上共計四十八套（每套二片）共九十六片
附錄本案論罪科刑法條全文：
著作權法第九十三條：
有左列情形之一者，處二年以下有期徒刑，得併科新臺幣十萬元以罰金：
一、侵害第十五條至第十七條規定之著作人格權者。
二、違反第七十條規定者。
三、以第八十七條各款方法之一侵害他人之著作權者。


司法院資訊處製作；財團法人民間司法改革基金會備份。
